【裁判字號】    99,易,629
【裁判日期】    991019
【裁判案由】    恐嚇取財等
【裁判全文】
臺灣桃園地方法院刑事判決               99年度易字第629號
公  訴  人  臺灣桃園地方法院檢察署檢察官
被      告  癸○○
            卯○○
            申○○
上列被告因恐嚇取財等案件，經檢察官提起公訴（99年度偵字第
13982號），本院判決如下：
    主  文
癸○○結夥三人以上攜帶兇器竊盜，共柒罪，均累犯，各處如附
表所示之宣告刑，沒收部分各如附表所示；又共同意圖為自己不
法之所有，以恐嚇使人將本人之物交付，共拾伍罪，均累犯，各
處有期徒刑捌月。應執行有期徒刑參年陸月，扣案之鐵鋸貳支、
尼龍網壹個、尼龍網袋參個、鐵籠貳個、繩索柒條及彩帶壹條均
沒收。
卯○○結夥三人以上攜帶兇器竊盜，共柒罪，各處如附表所示之
宣告刑，沒收部分各如附表所示；又共同意圖為自己不法之所有
，以恐嚇使人將本人之物交付，共拾伍罪，各處有期徒刑柒月。
應執行有期徒刑參年貳月，扣案之鐵鋸貳支、尼龍網壹個、尼龍
網袋參個、鐵籠貳個、繩索柒條及彩帶壹條均沒收。
申○○結夥三人以上攜帶兇器竊盜，共柒罪，各處如附表所示之
宣告刑，沒收部分各如附表所示；又共同意圖為自己不法之所有
，以恐嚇使人將本人之物交付，共拾伍罪，各處有期徒刑柒月。
應執行有期徒刑參年貳月，扣案之鐵鋸貳支、尼龍網壹個、尼龍
網袋參個、鐵籠貳個、繩索柒條及彩帶壹條均沒收。
    事  實
一、癸○○前因違反麻醉藥品管理條例等案件，經臺灣高等法院
    以83年度上訴字第288號判決判處有期徒刑6月、5年4月，定
    應執行有期徒刑5年6 月確定，經入監執行而於民國84年7月
    19日縮刑假釋出監並交付保護管束，後經撤銷假釋，應執行
    殘刑3年3月1 日；嗣因肅清煙毒條例等案件，經本院以86年
    度訴字第470 號判決判處有期徒刑7月、2年，定應執行有期
    徒刑2年5月，並經臺灣高等法院以86年度上訴字第4832號判
    決駁回上訴而確定；再因違反麻醉藥品管理條例案件，經臺
    灣高等法院以87年度上更一字第445號判決判處有期徒刑6年
    確定，於87年1月7 日入監執行有期徒刑6年、2年5月及殘刑
    3年3月1 日，於92年10月29日復因縮短刑期假釋出監並交付
    保護管束，嗣於94年10月25 日復經撤銷假釋，應執行殘刑5
    年2月20日，而於95年9月27日再入監執行，嗣上開各罪經臺
    灣高等法院以97年度聲減字第827 號裁定減刑及定應執行刑
    為有期徒刑7年2月、5年3月確定，而於97年6月28 日縮刑期
    滿執行完畢出監。詎癸○○猶不知悔改，與卯○○、申○○
    及真實姓名、年籍不詳綽號「阿炮」之成年男子（下稱「阿
    炮」），基於意圖為自己不法所有之竊盜及恐嚇取財之犯意
    聯絡，共組擄鴿勒贖集團，先由「阿炮」取得徐瑞隆所有之
    合作金庫銀行灣內分行帳號0000000000000 號帳戶及尤耀明
    所有之臺灣土地銀行枋寮分行帳號000000000000號帳戶供作
    被害鴿主匯款之用（徐瑞隆、尤耀明二人均由檢察官另行簽
    分偵辦）。癸○○、卯○○及申○○即使用三人共同購買之
    尼龍網1 個、尼龍網袋3 個、繩索7條、鐵籠2個、彩帶1 條
    及客觀上足供兇器使用之鐵鋸2 支，在桃園縣大溪鎮娘子坑
    山區內，以架設捕鴿網攔截捕捉之方式，分別於99 年3月24
    日、99年3月31日、99年4月1日、99年4月6日、99年5月18日
    、99年5月20日及99年5月26日竊取如附表編號1至16 所示戊
    ○○等人放飛途經該處之賽鴿得逞，再由渠3 人分乘機車前
    往收取或偶由不知情之胡嘉聲（業經檢察官為不起訴處分確
    定）駕駛車牌號碼H4-2397 號自用小客車搭載渠前往山區○
    ○道路，再由渠3 人上山收取。癸○○、卯○○及申○○竊
    得如附表編號1至15 所示賽鴿後，即由卯○○撥打門號0000
    000000號行動電話告知「阿炮」所竊得賽鴿之腳環號碼及鴿
    主聯絡電話，「阿炮」旋於附表編號1 至15所示恐嚇時間撥
    打電話向被害鴿主恫嚇稱：所飼養之賽鴿中網，須匯款始將
    賽鴿放回等語，致附表編號1 至15所示之被害鴿主害怕所飼
    養之賽鴿遭殺害或留置而無法參加比賽，因而心生畏懼，依
    照「阿炮」口頭及簡訊內容指示，分別匯款如附表編號1 至
    15所示金額至徐瑞隆或尤耀明前揭帳戶內，嗣「阿炮」確定
    如附表編號1至15 所示之被害鴿主將贖款匯入指定帳戶，即
    通知癸○○、卯○○及申○○將已付贖款之賽鴿放行，渠 3
    人再依指示將賽鴿釋放，如附表編號1 至15所示之賽鴿則均
    自行飛回被害鴿主豢養處，「阿炮」取得贖金後即依約將每
    隻賽鴿新臺幣（下同）1,000 元代價以快遞方式送予癸○○
    、卯○○及申○○3 人，或逕匯入胡嘉聲所有之郵局帳戶，
    由胡嘉聲領取轉交癸○○、卯○○及申○○3 人朋分。嗣警
    方於99年5月27日下午1時許，在桃園縣大溪鎮娘子坑山產業
    道路旁埋伏，當場查獲癸○○、卯○○及申○○竊得如附表
    編號16之賽鴿得手後，搭乘胡嘉聲駕駛之上開自小客車欲下
    山離去之際，當場將4 人逮捕，並在車內扣竊盜時所使用之
    鐵鋸2支、尼龍網1個、尼龍網袋2個、鐵籠2個、繩索7 條、
    彩帶1條及如附表編號16之賽鴿7隻（含尼龍網袋1 個）、抄
    錄賽鴿腳環號碼之便條紙1張、賽鴿飼主聯絡電話貼紙1張，
    而查獲上情。
二、案經如附表編號1、3-16 所示之被害人訴由臺北市政府警察
    局移送臺灣桃園地方法院檢察署檢察官偵查起訴。
    理  由
壹、程序事項：
一、按被告以外之人於審判外之言詞或書面陳述，除法律有規定
    者外，不得作為證據，刑事訴訟法第159條第1項固定有明文
    。惟被告以外之人於審判外之陳述，雖不符同法第159 條之
    1至之4規定，而經當事人於審判程式同意作為證據，法院審
    酌該言詞陳述或書面陳述作成時之情況，認為適當者，亦得
    為證據。又當事人、代理人或辯護人於法院調查證據時，知
    有第159條第1項不得為證據之情形，而未於言詞辯論終結前
    聲明異議者，視為有前項之同意，同法第159條之5規定甚明
    。經查，本件證人胡嘉聲及如附表編號1 至16所示之被害人
    於警詢時之證述，固均係被告癸○○、卯○○及申○○以外
    之人在審判外之言詞陳述，惟檢察官、被告3 人迄至本院言
    詞辯論終結前，均未聲明異議，本院審酌上開證人於警詢係
    在自由意志下陳述，作為被告3 人犯罪證據，應屬適當，依
    同法第159條之5規定，應有證據能力。
二、本案其餘所引用之卷附書證、扣案物證，並無證據證明係公
    務員違背法定程序取得之物，且為檢察官、被告3 人所不爭
    執，依法得為證據，應併指明。
貳、實體事項：
一、訊據被告癸○○、卯○○及申○○固均坦承使用扣案之鋸子
    2支、尼龍網1個、尼龍網袋3個、繩索7條及彩帶1 條等物架
    設尼龍網及用以捕捉如附表編號16所示賽鴿7 隻之事實；惟
    均矢口否認有何竊取附表編號1至15 所示賽鴿及恐嚇如附表
    編號1至15 所示被害鴿主而取財之犯行，且均辯稱：渠等未
    竊取附表編號1至15 所示之鴿子，是警察栽贓，且渠等均不
    知「阿炮」是要向鴿主恐嚇取財，亦未參與恐嚇取財行為云
    云。
二、經查：
  (一)如附表編號1 至16所示被害鴿主戊○○等人所飼養之賽鴿有
    於放飛途中遭他人捕捉竊取，除附表編號16所示被害鴿主午
    ○○飼養之賽鴿7隻因被告3人於99年5 月27日遭警方當場逮
    捕起獲遭竊賽鴿，而未接獲勒贖電話外，其餘如附表編號 1
    至15所示被害鴿主所有各如附表所示賽鴿均因未於預定時程
    返回，而於附表所示時間，接獲歹徒勒贖電話，恫稱須支付
    贖款賽鴿方能釋回等語，致被害鴿主均因賽鴿遭殺害或留置
    無法參加比賽而心生畏懼，分別於附表所示之時間，將附表
    所示之贖款匯入徐瑞隆所有之合作金庫銀行灣內分行帳號00
    000000000000號帳戶或尤耀明所有之臺灣土地銀行枋寮分行
    帳號000000000000號帳戶，而被害鴿主依指示匯款後，賽鴿
    隨即飛回豢養處等事實，均為被告3 人所不爭執，並經證人
    即如表編號1至16 所示被害鴿主戊○○等人於警詢中陳述明
    確，復有附表編號2、4、10、14所示被害鴿主提出附卷之簡
    訊內容照片、附表編號6、10、14 所示被害鴿主提出之匯款
    單據、附表編號16所示7 隻賽鴿之贓物認領保管單、徐瑞隆
    及尤耀明前揭帳戶資料及交易明細表在卷可稽（見臺灣桃園
    地方法院檢察署99度偵字第13982號卷一第41-54、56-58 頁
    ，同偵卷二第57-101、105-115、118-151頁），及扣案鐵鋸
    2支、尼龍網1個、尼龍網袋2 個、鐵籠2個、繩索7條、彩帶
    1 條、附表編號16所示賽鴿7隻（含尼龍網袋1個）、抄錄賽
    鴿腳環號碼之便條紙1張及賽鴿飼主聯絡電話貼紙1張等物可
    佐，此部分事實堪信為真實。
  (二)被告癸○○、卯○○及申○○除坦承附表編號16 所示賽鴿7
    隻為渠等所竊取外，其餘如附表編號1至15 所示賽鴿均辯稱
    非渠等所竊取，係警察所誣陷云云。然查：
  1.關於附表編號11至15所示之賽鴿：
    據證人即查獲被告3 人之臺北市政府警察局刑事警察大隊
      第六隊偵查佐張坤山於本院審理時證稱：伊接獲桃園縣大
      溪鎮養鴿人報案表示有人捕捉賽鴿並勒贖財物，伊遂前往
      本案現場附近山區搜索，找了3 天才找到本案現場，隔天
      開始監控有何人進入現場，伊大約是逮捕被告3 人前10多
      天開始監控，實際埋伏則超過7、8天，埋伏期間除了被告
      3 人以外，沒有其他人上山，而被告3人亦僅有1日未曾到
      過現場；伊於監控第二天即99年5 月20日，進入擄鴿現場
      蒐證，發現現場有2 個鐵籠用來關捕獲之賽鴿，且將鐵籠
      吊在樹上騰空，以避免被野生動物吃掉，其中1 個鐵籠內
      關有20多隻鴿子，1 個鐵籠沒有關鴿子，當天只有伊上山
      ，伊為避免被告3 人折返現場，伊先對其中10幾隻鴿子及
      現場架網拍照，隨即將鴿子放回鐵籠內離去，惟翌日伊再
      回去現場即未發現前開20隻鴿子；拍照完之後，伊依前開
      鴿子腳環號碼詢問賽鴿協會，找到賽鴿的鴿主，提示照片
      予附表編號11至15被害鴿主指認，各該被害鴿主均指認係
      其所飼養之賽鴿無誤等語（見本院卷第75-79 頁），依證
      人張坤山上開證述，如附表編號11至15所示列有腳環編號
      之賽鴿，均係證人張坤山於99年5月20日親赴被告3人架網
      捕鴿之現場，由鐵籠中取出拍照，提示予被害鴿主指認無
      誤，觀諸卷附證人張坤山於99年5月20日拍攝被告3人網鴿
      現場之照片及鐵籠中部分賽鴿照片所示（見臺灣桃園地方
      法院檢察署99年度偵字第13982號卷一第80-83頁、本院99
      年度易字第629號卷第93-106頁），被告3人捕鴿現場山區
      架有尼龍網，而樹林中懸空之鐵籠內確有約20餘隻鴿子等
      情，核與證人張坤山上開所言當日在擄鴿現場所見相符；
      況審酌證人張坤山與被告3 人素不相識，更無恩怨，經本
      院告以偽證罪之處罰及命以具結後，應無虛偽陳述以誣陷
      被告3人之必要，堪認證人張坤山上開證言屬實。
    另觀諸被告3 人於警詢時，經警方提示證人張坤山於99年
      5 月20日所攝前開現場尼龍網及鐵籠中賽鴿照片，亦均供
      承鐵籠中賽鴿為渠等網補所得，收鴿人通知完成贖鴿交易
      後，當日（即99年5月20日）下午2至4 時許，渠等即回到
      山上將該批賽鴿釋放等語（見臺灣桃園地方法院檢察署99
      年度偵字第13982 號卷一第17、24、31頁），核與證人即
      附表編號11至15所示被害鴿主於警詢時均陳稱渠等係於99
      年5 月20日上午7 時許將賽鴿運送至基隆市八斗子漁港放
      飛訓練當日即接到勒贖電話，匯款後，當日下午3至5時許
      ，賽鴿就飛回鴿舍等情相符（見臺灣桃園地方法院檢察署
      99年度偵字第13982 號偵卷二第78、79、84、86、91、93
      、97、100頁，卷一第49 頁），益徵證人張坤山上開證言
      所述為事實。
    附表編號11、12、14、15所示之被害人，其遭竊之賽鴿雖
      有部分未據證人張坤山拍照蒐證，惟據附表編號11所示被
      害鴿主辰○○於警詢時證稱：99年5月20日上午11 時許，
      接獲歹徒依賽鴿腳環上聯絡電話號碼條「廖0000000XXX」
      撥打之勒贖電話，告知伊有3 隻鴿子中網，並將被竊賽鴿
      腳環後3 碼告訴伊，確定係伊所飼養之賽鴿，而警方提示
      腳環號碼908334號之賽鴿照片即係其中1 隻，歹徒原要求
      每隻贖款3,000元，經討價後降為每隻2,500元，並傳簡訊
      要伊將贖款匯入尤耀明之帳戶，同日上午12時41分許伊即
      將7,500 元匯入前揭帳戶，賽鴿即於同日下午16、17時飛
      回鴿舍等語（見臺灣桃園地方法院檢察署99年度偵字第13
      982號卷二第75-80頁），證人即附表編號12所示被害鴿主
      己○○於警詢時證稱：99年5 月20日上午11時許，接獲歹
      徒依賽鴿腳環上所留聯絡電話號碼條「金0000000XXX」撥
      打之勒贖電話，告知伊有3 隻鴿子中網，並將被竊賽鴿腳
      環後3 碼告訴伊，確定係伊所飼養之賽鴿，而警方提示腳
      環號碼907781號之賽鴿照片即係其中1隻，另2隻腳環號碼
      為907765、 907742 號警方未拍照，歹徒原要求每隻贖款
      3,000元，經討價後降為每隻2,500元，並傳簡訊要伊將贖
      款匯入尤耀明之帳戶，伊於同日上午11時41 分許將7,500
      元匯入前揭帳戶，賽鴿即於同日下午17時許飛回鴿舍等語
      （見臺灣桃園地方法院檢察署99年度偵字第13982 號卷二
      第82-87頁），證人即附表編號14 所示被害鴿主寅○○於
      警詢時證述：99年5月20日上午12時50 分許，接獲歹徒依
      賽鴿腳環上所留聯絡電話號碼條「0000000XXX」撥打之勒
      贖電話勒贖電話，告知伊有3 隻鴿子中網，警方所提示腳
      環號碼902604號之賽鴿照片即係伊所飼養之賽鴿，歹徒原
      要求每隻鴿子應付3,000元，經討價後降為2,500元，並傳
      簡訊要伊將贖款匯入尤耀明之帳戶，伊於同日下午2 時20
      分許將7,540 元匯入前揭帳戶，嗣後賽鴿已飛回等語（見
      臺灣桃園地方法院檢察署99年度偵字第13982 號卷二第48
      -52 頁），附表編號15所示被害鴿主何智褆於警詢時證述
      ：99年5 月20日下午13時許，接獲歹徒依賽鴿腳環上所留
      聯絡電話號碼條「0000000XXX」撥打之勒贖電話，告知伊
      有4 隻鴿子中網，並將被竊賽鴿腳環後3 碼告訴伊，確定
      係伊所飼養之賽鴿，而警方提示腳環號碼902731號之賽鴿
      照片即係其中1隻，歹徒原要求每隻贖款3,000元，經討價
      後降為每隻2,000 元，並傳簡訊要伊將贖款匯入徐瑞隆之
      帳戶，伊分別於同日下午1 時30分許先後匯入 6,040元、
      2,000 元至前揭帳戶，賽鴿即於同日下午3 時許飛回鴿舍
      等語（見臺灣桃園地方法院檢察署99年度偵字第13982 號
      卷一第48-52頁，卷二第89-94頁），附表編號11、12、14
      、15所示之賽鴿，雖有部分未經員警拍照，然據上開證人
      之證詞可知，均係在99年5月20 日遭竊，於付完贖款後均
      同時返回，堪認附表編號11、12、14、15所示於99年5 月
      20日遭竊之賽鴿，均係被告3人所捕捉。
    小結：附表編號11至15之被害鴿主皆係於99年5 月20日上
      午7 時許進行賽鴿放飛訓練，鴿主隨即接獲擄鴿勒贖集團
      成員來電告知渠等各如附表所示數量之賽鴿已遭捕捉，須
      支付贖金始能將賽鴿釋放，且被害鴿主均係以每隻賽鴿
      2,500 元之代價付贖，而附表編號11至15所示被害鴿主經
      警方提示證人張坤山在前開現場所攝鐵籠中部分賽鴿照片
      ，渠等亦均能明確指認照片中賽鴿即為渠等所有，足認如
      附表編號11至15所示數量之賽鴿均係於同日（即99年5 月
      20日）遭被告3人所架設之尼龍網捕獲，並由被告3人暫時
      置於現場鐵籠內，至為明確。被告3 人辯稱附表編號11至
      15所示賽鴿非渠等所竊取云云，委無足採。
  2.關於附表編號1至10所示之賽鴿：被告3人雖辯稱如附表編號
    1至10所示賽鴿亦非渠等所竊取云云。惟查：
    被告3 人於警詢時均坦承將每隻賽鴿資料報予「阿炮」，
      每隻鴿子可獲得1,000元代價，由渠3人所共分，自架網捕
      鴿時起共分得約5、6萬元，另就架網捕鴿時間，被告癸○
      ○供承係自99年3 月初即開始，被告卯○○及申○○則均
      供承自99年4 月開始架網捕鴿等情，嗣被告3 人於偵查中
      檢察官訊問時，復為與前開自白一致之陳述（見臺灣桃園
      地方法院檢察署99年度偵字第13982 號卷一第18、25、32
      、119-122 頁），被告癸○○於本院審理時亦供述係從99
      年3、4月間開始架網捕鴿等情（見本院卷第116 背面），
      參酌證人即駕車搭載被告3 人前往桃園縣大溪鎮娘子坑山
      區之胡嘉聲於警詢時即證述：被告3人於99年3月初即要伊
      負責開車載送至桃園縣大溪鎮○○○○○道路，每次被告
      卯○○都給付伊600 元補貼油錢等語（見臺灣桃園地方法
      院檢察署99年度偵字第13982 號卷一第37、39頁），核與
      被告3 人前開於警詢時所陳架網捕鴿之時間點相近，堪認
      證人胡嘉聲上開證言，應非虛妄。至於被告卯○○於本院
      審理時雖辯稱：伊偵查中沒有說4 月份開始抓鴿子云云，
      被告申○○辯稱：伊當時日期記錯了云云，惟被告卯○○
      、申○○並未提出其警詢、偵查中之筆錄有何違反任意性
      之處，而上開筆錄均係渠等閱覽後始簽名無訛，渠等當知
      從事犯罪行為須受國家刑事追訴，豈有記憶錯誤或為求免
      於羈押即捏造不利於己之供詞自白犯罪，致須受國家刑罰
      權追訴、審判、執行之理？從而，被告3 人於本院審理時
      更稱渠等於警詢及檢察官訊問時所述不實在一節，顯不足
      採。被告3人於警詢及檢察官訊問時均自白於99年3月初及
      4月開始架網捕鴿，核較符合事實。
    再者，據證人張坤山於本院審理時復證稱：伊依拍照之賽
      鴿查到鴿主後，伊有詢問匯款的帳號，再發文去銀行查詢
      賽鴿主人匯款帳戶的歷史交易明細及所有人資料，再循著
      銀行交易明細查到其他匯款被害人，這些被害人交付贖金
      的帳戶也是相同的，有些被害人有留下恐嚇取財的簡訊內
      容也是相同的，伊是根據這些資料認定都是同批人作的，
      且依照現場的情形，被告3 人所使用之鐵籠已經吊在那裡
      很久，地上的彩帶已經重複使用很多次，有褪色的痕跡，
      有很多喝過的礦泉水的空瓶，還有廢棄、損壞的網子放在
      旁邊，前面的樹也被砍掉，看得出來鋸掉一段時間，且警
      方詢問被告3人時，被告3人亦稱是從春季就開始做，而賽
      季也是從3至4月開始等語（見本院99年度易字第629 號卷
      第75-80頁），核與被告癸○○於本院審理時曾供稱：渠3
      人一起喝酒時，「阿炮」要渠等去擄鴿，「阿炮」說有辦
      法處理這些賽鴿，春季有抓一段時間，大約10幾天後就休
      息了，因為這段期間比賽沒有貼電話號碼，到了 5月中旬
      後，渠3 人才又上山，因此時為夏季，鴿主要開始訓練賽
      鴿等語相符（見本院卷第80頁）， 此外，再依被告3人所
      稱每隻鴿子代價為1,000 元，渠等已獲取約5、6萬元利益
      等語（見臺灣桃園地方法院檢察署99年偵字第13982 號卷
      一第18、25、32頁），以此換算，被告3 人應已捕獲50、
      60隻賽鴿，扣除附表編號16 所示賽鴿7隻尚未向鴿主午○
      ○勒贖即遭查獲外，顯非僅竊取如附表編號11至15所示共
      16隻賽鴿，即可取得之代價，亦足徵被告3人確係自99年3
      月起即開始遂行架網捕鴿之行為，並捕獲如附表編號1 至
      10所示共17隻賽鴿後，向「阿炮」取得約定之對價。
  3.綜上所述，如附表編號1至16所示之賽鴿，均係被告3人在桃
    園縣大溪鎮娘子坑山區架網所捕獲，堪以認定。
  (三)至被告3 人均否認有參與恐嚇取財之犯行，並辯稱：渠等只
    是將賽鴿腳環號碼及鴿主聯絡電話交予「阿炮」，「阿炮」
    要如何處理渠等完全不知情，亦不知道附表編號1 至15所示
    被害鴿主有遭人恐嚇之事云云。惟查：
  1.按共同正犯之成立，祇須具有犯意之聯絡，行為之分擔，既
    不問犯罪動機起於何人，亦不必每一階段犯行，均經參與（
    最高法院34年上字第862 號判例參照）。又按凡以自己共同
    犯罪之意思，參與實施某犯罪構成要件以外之行為，或以自
    己共同犯罪之意思，事先同謀，而由其中一部分人實施該犯
    罪行為者，均為刑法上之共同正犯。換言之，行為人如係以
    自己共同犯罪之意思參與犯罪，其所參與者縱非該犯罪構成
    要件之行為，仍無礙於共同正犯罪責之成立（最高法院92年
    度臺上字第1799號判決參照）。另按共同正犯，係共同實施
    犯罪行為之人，在共同意思範圍內，各自分擔犯罪行為之一
    部，相互利用他人之行為，以達其犯罪之目的，其成立不以
    全體均參與實施犯罪構成要件之行為為要件；參與犯罪構成
    要件之行為者，固為共同正犯；以自己共同犯罪之意思，參
    與犯罪構成要件以外之行為，或以自己共同犯罪之意思，事
    前同謀，而由其中一部分人實行犯罪之行為者，亦均應認為
    共同正犯，使之對於全部行為所發生之結果，負其責任（最
    高法院92年度臺上字第2824號判決參照）。
  2.如附表編號1至15所示被害鴿主之賽鴿遭被告3人竊取後，隨
    即有真實姓名年籍不詳之人依據賽鴿腳環上之電話，於附表
    所示時間，以未顯示來電之電話恐嚇被害鴿主交付金錢以贖
    回鴿子，並以簡訊通知被害鴿主應將贖金匯入指定之帳戶，
    嗣後賽鴿均安全飛回鴿舍等情，業據附表編號1 至15所示被
    害鴿主於警詢證述被害情節綦詳。而被告3 人對於捕捉賽鴿
    ，將賽鴿腳環及鴿主聯絡電話告知「阿炮」等情，亦自白不
    諱（見臺灣桃園地方法院檢察署99年偵字第13982 號卷一第
    16-19、23-26、30-33頁），此外附表編號1至15所示被害鴿
    主於匯出贖金後，賽鴿旋即安全飛回鴿舍，顯係「阿炮」之
    人確認如附表編號1至15 所示被害鴿主將贖金匯入指定帳戶
    後，立即指示被告3 人將所竊得之賽鴿放飛，並將每隻賽鴿
    1,000 元之代價寄予被告癸○○或匯入胡嘉聲前揭帳戶，由
    被告3人朋分，足認被告3人除架網捕獲賽鴿外，對於交付予
    「阿炮」之賽鴿腳環號碼及鴿主聯絡電話係供「阿炮」向賽
    鴿飼主恐嚇取財之用，均甚為知悉及清楚，渠等與「阿炮」
    係經謀議，各自分擔竊鴿及恐嚇取財之犯罪行為，而相互利
    用他人行為，以達渠等竊取賽鴿、恐嚇取財之犯罪目的，且
    事後又互取得相當代價，具有共同犯意之聯絡，至為灼然，
    依上開說明，被告3 人自應與「阿炮」就恐嚇取財犯行，負
    共同正犯之責。是被告3人上開所辯，亦無足採。
  (四)綜上所述，被告3 人上開辯解，均不足採信，本件事證明確
    ，被告3人犯行均堪予認定，應依法論科。
三、論罪科刑：
  (一)按刑法第321條第1項第3 款之攜帶兇器竊盜罪，係以行為人
    攜帶兇器竊盜為其加重條件，此所謂兇器，其種類並無限制
    ，凡客觀上足對人之生命、身體、安全構成威脅，具有危險
    性之兇器均屬之，且祇須行竊時攜帶此種具有危險性之兇器
    為已足，並不以攜帶之初有行兇之意圖為必要。次按刑法分
    則或刑法特別法中規定之結夥二人或三人以上之犯罪，應以
    在場共同實施或在場參與分擔實施犯罪之人為限，不包括同
    謀共同正犯在內（最高法院79年臺上字第5253號、79年度臺
    上字第7210號判例意旨參照）。本件被告3 人均供承扣案鐵
    鋸2支係用以架設尼龍網捕鴿所用，渠3人分工，分別負責架
    網、拉網及放網子等語（見本院99年9月28 日審判筆錄、臺
    灣桃園地方法院檢察署99年度偵字第13982號卷一第119、12
    2 頁）。被告癸○○、卯○○及申○○架鴿網捕鴿而竊取賽
    鴿時有均使用鐵鋸2 支等工具，而該鐵鋸係尖端銳利之金屬
    材料製作且材質堅硬之刀具，足認被告等行竊時若持上鐵鋸
    2 支攻擊人之身體，客觀上足以對人之生命、身體構成危害
    ，應屬刑法第321 條第1 項第3 款之兇器無訛。又被告癸○
    ○、卯○○及申○○3人架網竊取如附表編號1至16所示賽鴿
    時，其三人均在桃園縣大溪鎮娘子坑山區架網補鴿之現場，
    共同為架網、捕鴿等竊盜行為之分擔，俱如前述，是被告癸
    ○○、卯○○及申○○所犯竊盜罪之加重條件，除攜帶兇器
    外，尚有結夥三人以上，即應成立結夥三人以上攜帶兇器竊
    盜罪。
  (二)核被告癸○○、卯○○及申○○就附表所示分別於99年3 月
    24日、99年3月31日、99年4月1日、99年4月6日、99年5月18
    日、99年5月20日、99年5月26日所示竊取被害鴿主之賽鴿所
    為，均係犯刑法第321條第1項第3款、第4款之結夥三人以上
    攜帶兇器竊盜罪；被告3人就附表編號1至15所示恐嚇被害鴿
    主並獲取財物，均係犯刑法第346條第1項之恐嚇取財罪。又
    被告癸○○、卯○○及申○○與「阿炮」，基於犯意之聯絡
    ，分擔竊盜及恐嚇取財犯行之部分行為，業經本院認定如前
    ，是以被告3 人及「阿炮」間就前開加重竊盜及恐嚇取財犯
    行，均為共同正犯。又被告3 人於鴿子遭捕鴿網攔截捕抓後
    ，將之取下而破壞鴿主持有支配關係並建立自己持有支配關
    係始為竊盜之行為，是被告3 人分別破壞鴿主持有支配關係
    ，並建立自己之持有關係，其於不同時間竊取不同被害人之
    賽鴿，自應論以數罪。惟其等3 人分別於同一時、地，即於
    99年3月24日竊取如附表編號1至2所示之賽鴿、於99年3月31
    日竊取如附表編號3至6所示之賽鴿、99年4月1日竊取如附表
    編號7、8 所示之賽鴿、於99年5月20日竊取如附表編號11至
    15所示之賽鴿，均係分別於同一竊盜時間，以一次架設捕鴿
    網盜取附表編號1、2，3至6，7、8，11至15所示被害人之賽
    鴿而觸犯同種類之罪名，各於同日、同地，各以一行為同時
    觸犯數加重竊盜罪，為想像競合犯，應各論以一加重竊盜罪
    。公訴人認被告3人竊取如附表編號1至16所示賽鴿係以一行
    為竊取多人之賽鴿而為想像競合犯，僅從一重之加重竊盜罪
    處斷，容有誤會。又被告癸○○、卯○○及申○○上開所犯
    7 次加重竊盜罪及15次恐嚇取財罪間，犯意各別，行為互殊
    ，應予分論併罰。又被告癸○○前因違反麻醉藥品管理條例
    等案件，經臺灣高等法院以83年度上訴字第288 號判決判處
    有期徒刑6月、5年4月，定應執行有期徒刑5年6 月確定，經
    入監執行而於84年7 月19日縮刑假釋出監並交付保護管束，
    後經撤銷假釋，應執行殘刑3年3月1 日；嗣因肅清煙毒條例
    等案件，經本院以86年度訴字第470號判決判處有期徒刑7月
    、2年，定應執行有期徒刑2年5 月，並經臺灣高等法院以86
    年度上訴字第4832號判決駁回上訴而確定；再因違反麻醉藥
    品管理條例案件，經臺灣高等法院以87 年度上更一字第445
    號判決判處有期徒刑6年確定，於87年1月7 日入監執行有期
    徒刑6年、2年5月及殘刑3年3月1日，於92年10月29日復因縮
    短刑期假釋出監並交付保護管束，嗣於94年10月25日復經撤
    銷假釋，應執行殘刑5年2月20日，而於95年9月27 日再入監
    執行，嗣上開各罪經臺灣高等法院以97年度聲減字第827 號
    裁定減刑及定應執行刑為有期徒刑7年2月、5年3月確定，而
    於97年6 月28日縮刑期滿執行完畢出監，有本院被告全國前
    案紀錄表各1份在卷足參，被告癸○○於5年以內再犯本件 7
    次加重竊盜及15次恐嚇取財犯行等有期徒刑以上之罪，均為
    累犯，均應依刑法第47條第1 項規定，加重其刑。審酌被告
    癸○○、卯○○及申○○均有正常謀生能力，卻不思以正當
    途徑合法賺取金錢，反以上揭犯罪方法圖取不法之財產所得
    ，所恐嚇取財之賽鴿數量非少，犯罪次數及被害人均多，雖
    每次恐嚇取財、得利所得金額不多，惟危害社會共同之生活
    秩序程度匪淺，對鴿主財產權之保障影響甚大，及渠等於共
    同犯罪中扮演角色與涉案情節之輕重，暨犯後均否認犯行，
    飾詞矯飾等一切情狀，分別量處如主文所示之刑，並分別定
    其應執行刑。扣案鐵鋸2支、尼龍網1個、尼龍網袋 3個、鐵
    籠2個、繩索7條、彩帶1條，為被告3人所有，業經其供明在
    卷，均係被告3 人持以共犯本件加重竊盜罪所用之物，依刑
    法第38條第1項第2款在被告3人各該罪名項下宣告沒收。
據上論斷，應依刑事訴訟法第299條第1項前段，刑法第28條、第
321條第1項第3款、第4款、第346 條第1項、第47條第1項、第55
條、第38條第1項第2款、第51條第5 款，刑法施行法第1條之1，
判決如主文。
本案經檢察官蔡鴻仁到庭執行職務。
中    華    民    國    99    年    10    月    19    日
            刑事第四庭  審判長法  官  張淑華
                              法  官  張宇葭
                              法  官  林維斌
以上正本證明與原本無異。
如不服本判決應於收受判決後10日內向本院提出上訴書狀，並應
敘述具體理由。其未敘述上訴理由者，應於上訴期間屆滿後20日
內向本院補提理由書( 均須按他造當事人之人數附繕本) 「切勿
逕送上級法院」。
                              書記官  鄭嘉惠
中    華    民    國    99    年    10    月    20    日
附表：
┌──┬───┬────┬─────┬─────┬─────┬─────┬──────┬─────────────────┐
│編號│被害人│架網竊取│賽鴿數量及│ 恐嚇時間 │ 匯款時間 │ 贖款金額 │指定匯款帳戶│   宣告刑                         │
│    │      │賽鴿時間│腳環編號  │          │          │（新臺幣）│            │                                  │
├──┼───┼────┼─────┼─────┼─────┼─────┼──────┼─────────────────┤
│ 1  │戊○○│99年3 月│2隻       │99年3 月24│99年3 月24│4,700元   │徐瑞隆所有之│癸○○結夥三人以上攜帶兇器竊盜，累│
│    │      │24日    │編號不詳  │日上午11時│日下午1 時│          │合作金庫銀行│犯，處有期徒刑柒月，扣案之鐵鋸貳支│
│    │      │        │          │50分許    │許        │          │灣內分行1287│、尼龍網壹個、尼龍網袋參個、鐵籠貳│
│    │      │        │          │          │          │          │000000000 號│個、繩索柒條及彩帶壹條均沒收。    │
│    │      │        │          │          │          │          │帳戶        │卯○○結夥三人以上攜帶兇器竊盜，處│
│    │      │        │          │          │          │          │            │有期徒刑陸月，扣案之鐵鋸貳支、尼龍│
├──┼───┤        ├─────┼─────┼─────┼─────┼──────┤網壹個、尼龍網袋參個、鐵籠貳個、繩│
│ 2  │丙○○│        │3隻       │99年3 月24│99年3 月24│5,000元   │同上        │索柒條及彩帶壹條均沒收。          │
│    │      │        │編號不詳  │日上午12時│日下午1 時│          │            │申○○結夥三人以上攜帶兇器竊盜，處│
│    │      │        │          │許        │許        │          │            │有期徒刑陸月，扣案之鐵鋸貳支、尼龍│
│    │      │        │          │          │          │          │            │網壹個、尼龍網袋參個、鐵籠貳個、繩│
│    │      │        │          │          │          │          │            │索柒條及彩帶壹條均沒收。          │
├──┼───┼────┼─────┼─────┼─────┼─────┼──────┼─────────────────┤
│ 3  │未○○│99年3 月│1隻       │99年3 月31│99年3 月31│3,000元   │同上        │癸○○結夥三人以上攜帶兇器竊盜，累│
│    │      │31日    │編號不詳  │日上午10時│日下午2 時│          │            │犯，處有期徒刑柒月，扣案之鐵鋸貳支│
│    │      │        │          │30分許    │許        │          │            │、尼龍網壹個、尼龍網袋參個、鐵籠貳│
├──┼───┤        ├─────┼─────┼─────┼─────┼──────┤個、繩索柒條及彩帶壹條均沒收。    │
│ 4  │子○○│        │2隻       │99年3 月31│99年3 月31│5,000元   │同上        │卯○○結夥三人以上攜帶兇器竊盜，處│
│    │      │        │編號不詳  │日上午11時│下午某時  │          │            │有期徒刑陸月，扣案之鐵鋸貳支、尼龍│
│    │      │        │          │許        │          │          │            │網壹個、尼龍網袋參個、鐵籠貳個、繩│
├──┼───┤        ├─────┼─────┼─────┼─────┼──────┤索柒條及彩帶壹條均沒收。          │
│ 5  │壬○○│        │1隻       │99年3 月31│99年3 月31│3,010元   │同上        │申○○結夥三人以上攜帶兇器竊盜，處│
│    │      │        │編號不詳  │日上午11時│日下午1 時│          │            │有期徒刑陸月，扣案之鐵鋸貳支、尼龍│
│    │      │        │          │30分許    │許        │          │            │網壹個、尼龍網袋參個、鐵籠貳個、繩│
├──┼───┤        ├─────┼─────┼─────┼─────┼──────┤索柒條及彩帶壹條均沒收。          │
│ 6  │巳○○│        │2隻       │99年3 月31│99年3 月31│4,200元   │同上        │                                  │
│    │      │        │編號不詳  │日上午12時│日下午1 時│          │            │                                  │
│    │      │        │          │許        │15分許    │          │            │                                  │
├──┼───┼────┼─────┼─────┼─────┼─────┼──────┼─────────────────┤
│ 7  │丑○○│99年4 月│2隻       │99年4 月1 │99年4 月1 │共5,008元 │同上        │癸○○結夥三人以上攜帶兇器竊盜，累│
│    │      │1 日    │編號不詳  │日上午10時│日上午12時│          │            │犯，處有期徒刑柒月，扣案之鐵鋸貳支│
│    │      │        │          │15分許    │許、下午3 │          │            │、尼龍網壹個、尼龍網袋參個、鐵籠貳│
│    │      │        │          │          │時許      │          │            │個、繩索柒條及彩帶壹條均沒收。    │
├──┼───┤        ├─────┼─────┼─────┼─────┼──────┤卯○○結夥三人以上攜帶兇器竊盜，處│
│ 8  │辛○○│        │2隻       │99年4 月1 │99年4 月1 │6,000元   │同上        │有期徒刑陸月，扣案之鐵鋸貳支、尼龍│
│    │      │        │編號不詳  │日上午10時│日上午11時│          │            │網壹個、尼龍網袋參個、鐵籠貳個、繩│
│    │      │        │          │20分許    │許        │          │            │索柒條及彩帶壹條均沒收。          │
│    │      │        │          │          │          │          │            │申○○結夥三人以上攜帶兇器竊盜，處│
│    │      │        │          │          │          │          │            │有期徒刑陸月，扣案之鐵鋸貳支、尼龍│
│    │      │        │          │          │          │          │            │網壹個、尼龍網袋參個、鐵籠貳個、繩│
│    │      │        │          │          │          │          │            │索柒條及彩帶壹條均沒收。          │
├──┼───┼────┼─────┼─────┼─────┼─────┼──────┼─────────────────┤
│ 9  │庚○○│99年4 月│1隻       │99年4 月6 │99年4 月6 │3,015元   │同上        │癸○○結夥三人以上攜帶兇器竊盜，累│
│    │      │6 日    │編號不詳  │日上午11時│日下午1 時│          │            │犯，處有期徒刑柒月，扣案之鐵鋸貳支│
│    │      │        │          │許        │許        │          │            │、尼龍網壹個、尼龍網袋參個、鐵籠貳│
│    │      │        │          │          │          │          │            │個、繩索柒條及彩帶壹條均沒收。    │
│    │      │        │          │          │          │          │            │卯○○結夥三人以上攜帶兇器竊盜，處│
│    │      │        │          │          │          │          │            │有期徒刑陸月，扣案之鐵鋸貳支、尼龍│
│    │      │        │          │          │          │          │            │網壹個、尼龍網袋參個、鐵籠貳個、繩│
│    │      │        │          │          │          │          │            │索柒條及彩帶壹條均沒收。          │
│    │      │        │          │          │          │          │            │申○○結夥三人以上攜帶兇器竊盜，處│
│    │      │        │          │          │          │          │            │有期徒刑陸月，扣案之鐵鋸貳支、尼龍│
│    │      │        │          │          │          │          │            │網壹個、尼龍網袋參個、鐵籠貳個、繩│
│    │      │        │          │          │          │          │            │索柒條及彩帶壹條均沒收。          │
├──┼───┼────┼─────┼─────┼─────┼─────┼──────┼─────────────────┤
│ 10 │丁○○│99年5 月│1隻       │99年5 月18│99年5 月18│2,530元   │同上        │癸○○結夥三人以上攜帶兇器竊盜，累│
│    │      │18日    │編號不詳  │日上午12時│日下午2 時│          │            │犯，處有期徒刑柒月，扣案之鐵鋸貳支│
│    │      │        │          │40分許    │36分許    │          │            │、尼龍網壹個、尼龍網袋參個、鐵籠貳│
│    │      │        │          │          │          │          │            │個、繩索柒條及彩帶壹條均沒收。    │
│    │      │        │          │          │          │          │            │卯○○結夥三人以上攜帶兇器竊盜，處│
│    │      │        │          │          │          │          │            │有期徒刑陸月，扣案之鐵鋸貳支、尼龍│
│    │      │        │          │          │          │          │            │網壹個、尼龍網袋參個、鐵籠貳個、繩│
│    │      │        │          │          │          │          │            │索柒條及彩帶壹條均沒收。          │
│    │      │        │          │          │          │          │            │申○○結夥三人以上攜帶兇器竊盜，處│
│    │      │        │          │          │          │          │            │有期徒刑陸月，扣案之鐵鋸貳支、尼龍│
│    │      │        │          │          │          │          │            │網壹個、尼龍網袋參個、鐵籠貳個、繩│
│    │      │        │          │          │          │          │            │索柒條及彩帶壹條均沒收。          │
├──┼───┼────┼─────┼─────┼─────┼─────┼──────┼─────────────────┤
│ 11 │辰○○│99年5 月│3隻       │99年5 月20│99年5 月20│7,500元   │尤耀明所有之│癸○○結夥三人以上攜帶兇器竊盜，累│
│    │      │20日    │908334，其│日上午11時│日上午12時│          │臺灣土地銀行│犯，處有期徒刑柒月，扣案之鐵鋸貳支│
│    │      │        │餘編號不詳│許        │41分許    │          │枋寮分行    │、尼龍網壹個、尼龍網袋參個、鐵籠貳│
│    │      │        │          │          │          │          │00000000    │個、繩索柒條及彩帶壹條均沒收。    │
│    │      │        │          │          │          │          │4445號      │卯○○結夥三人以上攜帶兇器竊盜，處│
│    │      │        │          │          │          │          │            │有期徒刑陸月，扣案之鐵鋸貳支、尼龍│
├──┼───┤        ├─────┼─────┼─────┼─────┼──────┤網壹個、尼龍網袋參個、鐵籠貳個、繩│
│ 12 │己○○│        │3隻       │99年5 月20│99年5 月18│7,500元   │同上        │索柒條及彩帶壹條均沒收。          │
│    │      │        │907781    │日上午11時│日上午11時│          │            │申○○結夥三人以上攜帶兇器竊盜，處│
│    │      │        │907765    │許        │41分許    │          │            │有期徒刑陸月，扣案之鐵鋸貳支、尼龍│
│    │      │        │907742    │          │          │          │            │網壹個、尼龍網袋參個、鐵籠貳個、繩│
├──┼───┤        ├─────┼─────┼─────┼─────┼──────┤索柒條及彩帶壹條均沒收。          │
│ 13 │乙○○│        │3隻       │99年5 月20│99年5 月20│7,530元   │同上        │                                  │
│    │      │        │909502    │日上午11時│日上午11時│          │            │                                  │
│    │      │        │909511    │20分許    │32分許    │          │            │                                  │
│    │      │        │909515    │          │          │          │            │                                  │
├──┼───┤        ├─────┼─────┼─────┼─────┼──────┤                                  │
│ 14 │寅○○│        │3隻       │99年5 月20│99年5 月20│7,540元   │同上        │                                  │
│    │      │        │902604，其│日上午12時│日下午2時 │          │            │                                  │
│    │      │        │餘編號不詳│50分許    │20分許    │          │            │                                  │
├──┼───┤        ├─────┼─────┼─────┼─────┼──────┤                                  │
│ 15 │甲○○│        │4隻       │99年5 月20│99年5 月20│6,040元、 │徐瑞隆所有之│                                  │
│    │      │        │902731，其│日下午1 時│日下午1 時│2,000元   │合作金庫銀行│                                  │
│    │      │        │餘編號不詳│許        │30分許    │共8,040元 │灣內分行    │                                  │
│    │      │        │          │          │          │          │00000000    │                                  │
│    │      │        │          │          │          │          │54138 號帳戶│                                  │
│    │      │        │          │          │          │          │            │                                  │
├──┼───┼────┼─────┼─────┼─────┼─────┼──────┼─────────────────┤
│ 16 │午○○│99年5 月│7隻       │          │          │          │            │癸○○結夥三人以上攜帶兇器竊盜，累│
│    │      │26日    │266080    │          │          │          │            │犯，處有期徒刑柒月，扣案之鐵鋸貳支│
│    │      │        │266093    │          │          │          │            │、尼龍網壹個、尼龍網袋參個、鐵籠貳│
│    │      │        │266100    │          │          │          │            │個、繩索柒條及彩帶壹條均沒收。    │
│    │      │        │266088    │          │          │          │            │卯○○結夥三人以上攜帶兇器竊盜，處│
│    │      │        │266095    │          │          │          │            │有期徒刑陸月，扣案之鐵鋸貳支、尼龍│
│    │      │        │266089    │          │          │          │            │網壹個、尼龍網袋參個、鐵籠貳個、繩│
│    │      │        │266082    │          │          │          │            │索柒條及彩帶壹條均沒收。          │
│    │      │        │          │          │          │          │            │申○○結夥三人以上攜帶兇器竊盜，處│
│    │      │        │          │          │          │          │            │有期徒刑陸月，扣案之鐵鋸貳支、尼龍│
│    │      │        │          │          │          │          │            │網壹個、尼龍網袋參個、鐵籠貳個、繩│
│    │      │        │          │          │          │          │            │索柒條及彩帶壹條均沒收。          │
└──┴───┴────┴─────┴─────┴─────┴─────┴──────┴─────────────────┘

司法院資訊處製作；財團法人民間司法改革基金會備份。
